【裁判字號】    89,易,367
【裁判日期】    891228
【裁判案由】    竊盜
【裁判全文】
臺灣士林地方法院刑事判決                          八十九年度易字第三六七號
    公  訴  人  臺灣士林地方法院檢察署檢察官
    被      告  甲○○
                丁○○
右列被告等因竊盜案件，經檢察官提起公訴（八十八年度偵字第五二０六號），本院
判決如左：
    主  文
甲○○共同竊盜，處有期徒刑捌月。
丁○○共同竊盜，累犯，處有期徒刑拾月。
    事  實
一、丁○○前有竊盜、侵占等多項前科，其於民國八十二年間因犯侵占罪，經臺灣花
    蓮地方法院判處有期徒刑六月確定，於八十六年三月一日執行完畢，竟不知悔改
    ，與甲○○及某不詳姓名別稱「陳董」之成年人，共同基於意圖為自己不法之所
    有之犯意聯絡，由「陳董」於八十八年五月十一日去電不知情之大貨車司機乙○○（業經台灣士林地方法院檢察署檢察官另為不起訴處分），約定於次日雇用乙○○駕駛大貨車為渠載運貨物。嗣於八十八年五月十二日上午六時三十分許，乙○○依約駕駛車牌號碼ＧＶ—５６７號營業大貨車前往臺北市○○○路、成功路
    口等候，甲○○即前往與之會合，並於同日上午七時許，帶領乙○○至位於臺北
    市內湖區○○○路○段一八０巷六十五號丙○○堆放建築材料之堆料場，隨後丁○○亦同到場，甲○○、丁○○二人旋即指示乙○○以貨車上附載之起重機吊掛
    上車之方式，將丙○○所有放置在該工地之模板鐵支撐三百五十二支吊掛上車而
    竊取入己，俟因乙○○仍續吊掛其餘模板鐵支撐上車時，為丙○○發現報警，經
    警到場而查獲。
二、案經臺北市政府警察局內湖分局移送台灣士林地方法院檢察署檢察官偵查起訴。
    理  由
一、訊據被告甲○○固不否認有於上開時、地，前往臺北市○○○路、成功路口帶同
    乙○○前往系爭堆料場，並指揮吊掛模板鐵支撐上車，打算運送至桃園南崁交流
    道下某處等情，被告丁○○亦不否認有於前開時、地前往系爭堆料場瞭解乙○○
    吊載情況等情，惟均矢口否認有何竊盜之犯行，甲○○辯稱：係因案發前一日在
    樓下便利商店偶然與「陳董」相遇並一同飲酒後，受「陳董」以新台幣三千元代
    價雇用去幫忙載鷹架（即本件模板鐵支撐），不知系爭模板鐵支撐非「陳董」所
    有，並無竊盜故意云云；丁○○辯稱：當日原已前往當時渠位在汐止的工地上班
    ，「陳董」臨時請伊前往瞭解所雇大貨車吊載情況云云。惟查：
  (一)右開犯罪事實，業據證人即被害人丙○○、證人乙○○於警訊、偵查及本院調查
    證據時、證人戊○○於偵查及本院審理時結證詳確，並有乙○○所持用電話號碼
    0000000000號行動電話通聯記錄、房屋租賃契約書、遠傳電信股份有
    限公司八十八年九月二日函覆電話號碼0000000000號申請人查詢資料
    、臺北市政府警察局內湖分局八十八年五月六日北市警內分刑字第八八六一三三
    九七００號函、當場乙○○所駕駛大貨車吊載系爭模板鐵支撐照片四幀在卷可按
    。
  (二)本院傳喚證人戊○○到庭結證稱：「（於偵訊中，提及有關阿寶要與王去偷鷹架
    ﹖）是被告王提到他，他說是他的朋友，問我要不要與他們二人一起，有去的人
    就可以分」、「他（指甲○○）問我要不要賺一筆，要的話當天在他家過夜，明
    天早上與我一起去，我說我要正常工作就好，我就回去了，當天他並沒有明白的
    說要做什麼，好像是要去偷東西。隔天甲○○有打電話來，說一些陳老闆如何如
    何的事，我不清楚他說些什麼」等語（參見本院八十九年十二月十九日審理筆錄
    ），而渠於偵查中亦曾為此情之證述。本院訊問被告丁○○自陳其綽號為「阿寶
    」無訛，雖被告甲○○否認戊○○所述上情，惟參以被告甲○○與戊○○所共陳
    ，二人有朋友之誼，被告甲○○並曾借住戊○○家中，是二人既無怨隙，又有朋
    友之情，戊○○實無誣攀之理，所為證述應堪採信，被告二人確係共謀行竊已堪
    認定。況被告二人於被害人丙○○偕警前往查獲當時，仍意圖脫逃，惟遭阻擋而
    逮捕等情，業經證人丙○○、乙○○於警訊、偵查及本院調查證據時證述詳明，
    並互核相符，應堪採信，被告二人辯稱當時並未試圖逃匿云云，顯係卸責之詞已
    屬不能採取。而被告二人果如渠等所辯並無竊盜之犯意，又何來心虛進而意圖脫
    逃之必要？是被告二人所辯尤顯無足據信。
  (三)證人乙○○於本院調查時證稱：當天曾聯絡陳姓男子所留供聯絡之電話，均有聯
    絡到陳姓男子等語，而核之卷附前開乙○○所持用電話號碼000000000
    0號行動電話通聯記錄，該門號行動電話確於八十八年五月十二日上午七時十一
    分五十二秒、七時二十分四十一秒電往電話號碼000000000號電話，通
    話時間均達一分多鐘，是證人乙○○所言堪認為真實。而此再核之前開0000
    00000號電話裝機位置，係在桃園縣中山路一０００之三號六樓之五，即當
    時被告甲○○租屋處，而申請裝機人為郭瑞剛，即前開房屋出租人之子，此業據
    證人楊鴻彩於偵查中證述無訛，並有前揭臺北市政府警察局內湖分局八十八年五
    月六日北市警內分刑字第八八六一三三九七００號函在卷可證。是別號「陳董」
    之人於案發當時所在位置即在甲○○住處，而此亦經本院訊明被告甲○○陳稱前
    述00000000號電話確係出租人申裝在伊前址租屋處，而陳姓男子自案發
    前一日即在伊處住宿無訛，可見被告甲○○與「陳董」關係匪淺，是日陳姓男子
    並在甲○○住處運籌掌握，而且於前一日即已將甲○○處電話告知證人乙○○作
    為聯絡之用，此亦經乙○○迭次證述屬實，則被告二人與「陳董」確係早有共同
    犯意聯絡亦堪認定，甲○○所陳係偶然相遇飲酒後受雇云云：丁○○所供係當日
    「陳董」臨時找他幫忙云云，均屬不能採取。
    綜上，本件事證明確，被告二人犯行洵堪認定，應予依法論科。
二、核被告甲○○、丁○○二人所為，均係犯刑法第三百二十條第一項之竊盜罪。被
    告二人與某不詳姓名外號「陳董」之成年人，三人間有犯意聯絡，均為共同正犯
    。又被告二人及陳姓男子利用不知情之乙○○遂行竊盜犯行，均為間接正犯。被
    告丁○○有如事實欄所載論罪科刑及刑之執行情形，此有臺灣高等法院被告全國
    前案紀錄表、臺灣高等法院檢察署刑案資料簡覆表各一份在卷可按，其於前案刑
    之執行完畢後五年內再犯本件有期徒刑以上之罪，為累犯，應依刑法第四十七條
    規定加重其刑。爰審酌被告丁○○前有多項前科，其素行非佳，而被告二人竟無
    視於白日光天，雇用大貨車公然吊載他人之物而竊盜，惡性難認輕微，及渠等智
    識程度、生活狀況、動機、目的、犯罪所生危害並犯罪後毫無悔意均一再飾詞圖
    免等一切情狀，量處如主文所示之刑。
據上論斷，應依刑事訴訟法第二百九十九條第一項前段、刑法第二十八條、第三百二
十條第一項、第四十七條、罰金罰鍰提高標準條例第一條前段判決如主文。
本案經檢察官徐文豪到庭執行職務
中      華      民      國      八十九    年    十二    月    二十八    日
                                    臺灣士林地方法院刑事第一庭
                    法  官  蕭錫証
右正本證明與原本無異。
如不服本判決，應於判決送達後十日內，向本院提出上訴狀。
                                          書記官
中      華      民      國      八十九    年    十二    月    二十六    日
附錄本案論罪科刑法條：
刑法第三百二十條第一項


司法院資訊處製作；財團法人民間司法改革基金會備份。
